

A PROPOS

Créatif, autonome et passionné, je conçois et développe des solutions numériques avec une expertise à la fois front-end et back-end. Je m'épanouis dans un environnement de travail collaboratif où je peux partager mes idées, collaborer avec mes pairs et donner vie à des projets tout en assurant une expérience utilisateur optimale.

CONTACT

★ thomas.josso@gmail.com

📞 (+33)6 31 38 47 24

gijosso

in thomas-josso

gijosso.dev

APTITUDES

React 6+ années
Typescript 5+ années
GraphQL 3+ années

s Next.js 2+ année React Native 1.5 année

LANGUES

Français Maternel
TEF Canada C2 (2024)
Anglais Compétence pro.
IELTS GT C1 (2024)

THOMAS JOSSO - INGÉNIEUR LOGICIEL -

EXPÉRIENCES

✓ Ingénieur produit *full-stack*Lead ingénieur logiciel

(2023)

(2020 - 2022)

AMBLEA

Développement et maintenance des logiciels front et backend. Membre de l'équipe de mise en production et de suivi d'incident. Conception et gestion du produit en 2023.



Ingénieur logiciel *mobile*

(2019 - 2020)

BOXY

Conception, développement et déploiement d'un client mobile multiplateforme.



Ingénieur logiciel front-end

(2018 - 2019)

WINAMAX

Développement et maintenance du client de pari sportif, gérant une forte charge quotidienne d'utilisateurs.



FORMATION

Diplôme d'ingénieur spécilisation web

(2018)

FPIT/

Nombreux projets réalisés dans divers langages de programmation, avec un accent sur l'algorithmie. Trois semestres en tant qu'assistant d'enseignement.

